---
title: "The beauty of layer()"
date: "`r Sys.Date()`"
output: 
  html_document:
    theme: flatly
    highlight: pygments
    code_download: true
    toc: true
    toc_float: true
    number_sections: true
    df_print: paged
---


# 思考

## 案例一

```{r}
library(tidyverse)
library(palmerpenguins)

penguins <- penguins %>% 
  drop_na()
```

统计每个种类企鹅的数量，然后画出来

按照正常的思路，我们一般会先统计，然后喂给ggplot，
```{r}
penguins %>% 
  count(species) %>% 
  
  ggplot(aes(x = species, y = n)) +
  geom_col()
```

有时候，我们会这样画

```{r}
penguins %>% 
  ggplot(aes(x = species)) +
  geom_bar()
```

或者这样画
```{r}
penguins %>% 
  ggplot(aes(x = species)) +
  stat_count()
```

思考，为什么`geom_bar()/stat_count()`给出了相同的图？里面发生了什么呢？






## 案例二

现在想画柱状图，柱子的高度代表不同性别下bill_length_mm的均值。


```{r}
df_bar <- penguins %>% 
  group_by(sex) %>% 
  summarize(
    mean_length = mean(bill_length_mm)
  ) %>% 
  ungroup()

df_bar
```


```{r}
df_bar %>% 
  ggplot(aes(x = sex, y = mean_length)) +
  geom_col()
```

同时，我们想画出均值的误差棒（标准误），因此，还需要做点计算

```{r}
df_errorbar <- penguins %>% 
  group_by(sex) %>% 
  summarize(
    mean_length = mean(bill_length_mm),
    se = sqrt(var(bill_length_mm)/length(bill_length_mm)),
  ) %>% 
  ungroup() %>% 
  mutate(
    lower = mean_length - se,
    upper = mean_length + se
  )

df_errorbar
```

然后再来画图
```{r}
df_errorbar %>% 
  ggplot(aes(x = sex, y = mean_length, ymin = lower, ymax = upper)) +
  geom_errorbar()
```


最后，我们希望柱状图和误差棒叠加到一张图上，那么，需要用到这两个数据框


```{r}
ggplot() +
  geom_col(
    data = df_bar,
    aes(x = sex, y = mean_length)
  ) +
  geom_errorbar(
    data = df_errorbar,
    aes(x = sex, y = mean_length, ymin = lower, ymax = upper)
  )
```

OMG, 为了画一个简单的图，我们需要写这么长的一段代码，不高兴。


> 事实上，何必如此幸苦。


```{r}
penguins %>% 
  ggplot(aes(x = sex, y = bill_length_mm)) +
  stat_summary(geom = "bar") +
  stat_summary(geom = "errorbar")
```

思考，`stat_summary()`为何物？为什么如此神奇？



# stat_summary里发生了什么

## 猜想

不要惊慌，我们慢慢来。我们先模拟一个测试数据`height_df`

```{r}
height_df <- tibble(group = "A",
                    height = rnorm(30, 170, 10))

height_df
```

用我们熟悉的`geom_point()`先看看长什么样

```{r}
height_df %>% 
  ggplot(aes(x = group, y = height)) +
  geom_point()
```

然后用`stat_summary()`代替`geom_point()`，然后看看发生了什么

```{r}
height_df %>% 
  ggplot(aes(x = group, y = height)) +
  stat_summary()
```

咦，这不是`geom_pointrange()`的图么？它这个几何对象需要哪些美学映射

- x or y
- ymin or xmin
- ymax or xmax


问题来了，我们没有给`geom_pointrange()`所需要的美学映射`ymin`和`ymax`，那`stat_summmary()`是怎么画出`pointrange`的呢？



我们先猜测一下：
> `stat_summary()`先计算出必要的数据值，然后传递给`geom_pointrange()`？是不是呢？


## 探寻

我们猜对了，这就是`stat_*()`神秘的地方：

- 首先，`stat_summary()`有一个参数`fun.data`，它的默认值是`mean_se()`
- 其次，我们看看这个函数

```{r}
mean_se
```


测试下
```{r}
mean_se(height_df$height)
```

Bingo，找到了`geom_pointrange()`所需要的美学映射`ymin`和`ymax`


我们揭开了`stat_summary()`**统计图层**的神秘面纱的一角：

- 函数`stat_summary()`里若没有指定数据，那就会从`ggplot(data = .)`里继承
- 参数`fun.data` 会调用函数将数据**统计变形**，这个函数默认是`mean_se()`，也可以自定义
- `fun.data` 返回的是数据框，这个数据框将用于geom参数画图，这里缺省的geom是`pointrange`
- 如果`fun.data` 返回的数据框包含了所需要的美学映射，图形就会显示出来。



为了让大家看的更明白，我们在`stat_summary()`中显式地给出`fun.data`和`geom`两个参数

```{r}
height_df %>% 
  ggplot(aes(x = group, y = height)) +
  stat_summary(
    geom = "pointrange",
    fun.data = mean_se
  )
```




# 真相在哪里？


"The Grammar of Graphics": 

> You provide the data, tell 'ggplot2' how to map variables to aesthetics,
what graphical primitives to use, and it takes care of the details.


ggplot2中每个**图层**都要有的五大元素：

1. 数据data 
2. 美学映射mapping  
3. 几何图形geom 
4. 统计变换stat 
5. 位置调整position

因为任何数据映射后，都想要通过某种几何图形geom来对其进行可视化的展现，此时就需要指定一种数据统计变换的方式（不进行统计变换可以理解为是等值变换）。

我们现在按照这个思路来，理解之前的案例。


## 案例一真相

真相在`?layer()`，我们按照它参数补全代码


```{r}
ggplot() +
  layer(
    data     = penguins,
    mapping  = aes(x = species),
    geom     = "bar",
    stat     = "count",
    position = "identity"
  )
```


> A layer is a combination of data, stat and geom with a potential position adjustment. Usually layers are created using geom_* or stat_* calls but it can also be created directly using this function.


### 使用 geom_*()
```{r}
penguins %>% 
  ggplot(aes(x = species)) +
  geom_bar(
    stat = "count"     # 缺省值
  )
```


### 使用 stat_*()
```{r}
penguins %>% 
  ggplot(aes(x = species)) +
  stat_count(
    geom = "bar"       # 缺省值
  )
```


也就说，构建一个图层有以上三种方法。但通常情形下，为了追求简约和可读性，尽管`layer()`才是核心，我们很少直接使用`layer()`，而是用 `geom_*()` 与 `stat_*()` 两种快捷方式。 






## 案例二真相

案例二有两个图层

### 使用 layer()
```{r}
ggplot() +
  layer(
    data     = penguins,
    mapping  = aes(x = sex, y = bill_length_mm),
    geom     = "bar",
    stat     = "summary",
    position = "identity"
    ) +
  layer(
    data     = penguins,
    mapping  = aes(x = sex, y = bill_length_mm),
    geom     = "errorbar",
    stat     = "summary",
    position = "identity"
    ) 
```

### 使用 stat_*()
```{r}
ggplot() +
  stat_summary(
    data     = penguins,
    mapping  = aes(x = sex, y = bill_length_mm),
    geom     = "bar"
    ) +
  stat_summary(
    data     = penguins,
    mapping  = aes(x = sex, y = bill_length_mm),
    geom     = "errorbar"
    ) 
```


### 使用 geom_*()
```{r}
ggplot() +
  geom_bar(
    data     = penguins,
    mapping  = aes(x = sex, y = bill_length_mm),
    stat     = "summary"
    ) +
  geom_errorbar(
    data     = penguins,
    mapping  = aes(x = sex, y = bill_length_mm),
    stat     = "summary"
    ) 
```

现在用ggplot2画图，是不是有一览众山小的成就感？




# 课后作业

- 在散点图图层上，用三种构建图层方法，添加每组的均值
```{r}
penguins %>% 
  ggplot(aes(x = species, y = bill_length_mm)) +
  geom_point() 
```



- 用另外两种方法重写这段代码

```{r}
n_fun <- function(x) {
  data.frame(y = 62,
            label = length(x),
            color = ifelse(length(x) > 100, "red", "blue")
            )
}


penguins %>% 
  ggplot(aes(x = species, y = bill_length_mm)) +
  geom_boxplot() +
  geom_jitter() +
  stat_summary(
    fun.data = n_fun,
    geom = "text"
  )
```


